# 子公司清算现金流

提问人：zhangfeng221 时间：2012-07-15 14:48:25
子公司清算后，母公司收到子公司分配来的现金，在母公司报表中在 处置子公司及其他营业单位收到的现金净额反映，还是在收回投资收到的现金合适？

回答人：chenyiwei
1 、母公司个别报表层面，应作为“收回投资收到的现金”。 2 、合并报表层面，在将该子公司应纳入合并范围（即使是在清算期间）
的前提下，如果子公司的清算过程涉及变卖资产、清偿负债和遣散人员等，则子公司发生的与清算相关的现金流量应以对应的相关项目（如：处置非流动资产收到的现金；支付的其他与经营活动有关的现金；等等）反映在合并现金流量表中；母公司收到子公司分配的剩余现金属于应抵销的内部交易，在合并现金流量表上不反映。

提问人：zhangfeng221 时间：2012-07-16 15:23:48
回复 chenyiwei 的帖子
假设清算钱子公司账面现金为 100 万，清算后支付了清算费用 10 万元，返回母公司 90 万元，那母体应反映收回投资的现金 90 万元，合并层次抵消，在支付的其他于投资活动有关的现金 10 万元，是否合适？

回答人：chenyiwei
是的，感谢指正！